臺灣臺中地方法院刑事判決
111年度簡上字第120號
上  訴  人  臺灣臺中地方檢察署檢察官
被      告  林鼎淇


上訴人因被告所犯傷害等案件，不服本院中華民國111年1月24日
111年度豐簡字第30號刑事簡易判決（聲請簡易判決處刑案號：1
10年度偵字第34166號），提起上訴，本院管轄之第二審合議庭
判決如下：
    主    文
上訴駁回。
    犯罪事實
一、林鼎淇為林煇國之遠房堂侄，因對家族祭祀公業事務處理結
    果不滿，於民國110年10月10日18時許，騎乘機車行經林煇
    國位於臺中市○○區○○街000號之倉庫後2、3分鐘，仍覺心有
    不甘，遂基於公然侮辱、傷害、恐嚇危害安全之犯意，下車
    徒步走回上址門口，在該不特定人得共見共聞之處，先行辱
    罵「林煇國，幹你娘」後，再以徒手毆打林煇國頭部及背部
    數下，造成林煇國受有頭皮鈍傷、背挫傷之傷害結果，旋即
    轉身準備攻擊林煇國之友人羅子軒（傷害羅子軒部分，未據
    告訴）時，遭羅子軒壓制在地，竟又另行口出「林煇國，我
    要拿槍把你全家人都殺掉」、「要拿槍跟你輸贏」等加害林
    煇國及其家人生命安全之言語，致林煇國心生畏懼。嗣經警
    獲報到場處理而查獲。
二、案經林煇國訴由臺中市警察局豐原分局報告臺灣臺中地方檢
    察署檢察官偵查後聲請簡易判決處刑。
　　理    由
一、證據能力部分：
    按被告以外之人於審判外之言詞或書面陳述，除法律有規定
    者外，不得作為證據；被告以外之人於審判外之陳述，雖不
    符合刑事訴訟法第159條之1至第159條之4之規定，但經當事
    人於審判程序同意作為證據，法院審酌該言詞陳述或書面陳
    述作成時之情況，認為適當者，亦得為證據。當事人、代理
    人或辯護人於法院調查證據時，知有第159條第1項不得為證
    據之情形，而未於言詞辯論終結前聲明異議者，視為有前項
    之同意，刑事訴訟法第159條第1項、第159條之5定有明文。
    查本件判決認定犯罪事實所引用之被告林鼎淇以外之人於審
    判外之陳述，檢察官及被告迄至言詞辯論終結前均未聲明異
    議，且經本院審酌該等證據資料製作時之情況，並無違法不
    當及證明力明顯過低之瑕疵，堪認作為證據應屬適當，依上
    開規定，均具有證據能力。至於不具供述性之非供述證據，
    並無傳聞法則之適用，該等證據既無證據證明係公務員違背
    法定程序所取得，復經本院踐行調查證據程序，且與本案具
    有關聯性，亦均有證據能力。
二、認定犯罪事實之證據及理由：
    上揭犯罪事實，業據被告林鼎淇於偵查中、本院準備程序及
    審理時均坦承不諱（見偵卷第83至84頁，本院簡上卷第64、
    93、95頁），核與證人即告訴人林輝國警詢指訴、偵查中證
    述相符（見偵卷第33至35、83至84頁），並與證人羅子軒警
    詢陳述、偵查中證述一致（見偵卷第37至39、82至83頁），
    並有員警職務報告、被告之酒精測定紀錄表、現場及告訴人
    傷勢照片8張、告訴人之衛生福利部豐原醫院診斷證明書、
    公路監理電子閘-被告之證號查詢機車駕駛人、車號000-000
    號車號查詢機車車籍等資料在卷可稽（見偵卷第27、45、47
    至53、55、57、59頁），上開補強證據足以擔保被告前開任
    意性自白之真實性，核與事實相符，本件事證明確，被告犯
    行已堪認定，應予依法論科。
三、核被告所為，係犯刑法第309條第1項公然侮辱罪、刑法第27
    7條第1項傷害罪、刑法305條恐嚇危害安全罪。被告上開所
    犯3罪，犯意各別、行為互殊，應分論併罰。
四、檢察官上訴意旨略以：本案被告案發後並未與告訴人達成和
    解而為損害賠償，未見任何悔意，犯後態度尚難謂良好，無
    法撫平告訴人所受之痛苦；被告當時不僅攻擊告訴人而及於
    其他在場之人，其無差別之攻擊，應認其行為手段非輕，是
    原審未審酌於此，對被告犯罪行為所科之刑度，雖在法定刑
    之最高度刑之下，且為最低度刑之上，固合於外部性界限，
    然依上開犯罪所生損害、被告犯後態度之說明而言，實屬過
    輕，對被告難收警惕之效，依刑事訴訟法第344條第1項、第
    3項，第455條之1第1項、第3項，提起上訴請求從重量刑等
    語。
五、經查：
  ㈠按量刑之輕重，係屬法院得依職權自由裁量之事項，苟於量
    刑時，已依行為人之責任為基礎，並斟酌刑法第57條所列情
    狀，而未逾越法定範圍，又未濫用其職權，即不得遽指為違
    法（最高法院98年度台上字第6660號判決意旨參照）；且在
    同一犯罪事實與情節，如別無其他加重或減輕之原因，下級
    審法院量定之刑，亦無過重或失輕之不當情形，則上級審法
    院對下級審法院之職權行使，原則上應予尊重（最高法院85
    年度台上字第2446號判決意旨參照）。是法官於個案審判，
    時，依個案情節加以審酌量刑，倘無裁量濫用情事，要難謂
    其有違法、不當之處。查本件被告所犯公然侮辱、傷害、恐
    嚇危害安全之犯罪事實，業據被告於偵查中及本院準備程序
    與審理時坦承不諱，並有證人證述、現場照片、診斷證明書
    等為佐，是原審論罪科刑之認事用法自無違誤，且原審審酌
    被告與告訴人林煇國係親戚關係，僅因對家族祭祀公業事務
    處理結果不滿，竟不思循理性方式解決，先向告訴人為本案
    公然侮辱之犯行後，又徒手毆打告訴人，造成告訴人受有傷
    害，遭案外人羅子軒壓制後，進而又為恐嚇犯行，使告訴人
    心生恐懼，實屬不該，並參酌被告之犯罪動機、目的、手段
    、所生危害，及被告之教育程度、家庭經濟狀況等一切情狀
    ，依刑事訴訟法第449條第1項前段、第3項、第454條第2項
    ，刑法第309條、第277條第1項、第305條、第55條、第41條
    第1項前段、第51條第6款、第42條第3項，分別量處如主文
    所示之刑，並諭知易科罰金及易服勞役之折算標準，及所處
    拘役刑部分定應執行刑暨諭知易科罰金之折算標準，即已斟
    酌適用刑法第57條之規定，並未逾越法律所規定之範圍，亦
    無量刑過重或失輕之不當情形，本院自應予以尊重。至於上
    訴意旨提及被告與告訴人尚未達成調解，賠償告訴人損害部
    分，本院為此排定調解程序，然宥於雙方各自所提新臺幣20
    萬元、3萬元間差距過大致無法達成調解，有調解事件報告
    書在卷可參（見本院簡上卷第69頁），然告訴人既已提起刑
    事附帶民事請求（111年度簡上附民字第25號），告訴人當
    可循民事訴訟程序尋求救濟，附此敘明。
　㈡綜上所述，原審認事用法均無不當，量刑並屬妥適，檢察官
    上訴意旨請求撤銷原判決，為無理由，應予駁回。
據上論斷，應依刑事訴訟法第455條之1第1項、第3項、第368條
，判決如主文。 
本案經檢察官馬鴻驊聲請簡易判決處刑、提起上訴，檢察官蔣得
龍到庭執行職務。
中　　華　　民　　國　　111 　年　　6 　　月　　27　　日
            刑事第九庭  審判長  法  官  陳培維
　　　　　　　　　              法  官  陳怡珊
　　　　　　　　　              法  官  彭國能 
以上正本證明與原本無異。
不得上訴。　　
                                書記官  陳宇萱
中　　華　　民　　國　　111 　年　　6 　　月　　27　　日